【裁判字號】    95,上訴,973
【裁判日期】    950718
【裁判案由】    毒品危害防制條例
【裁判全文】
臺灣高等法院臺中分院刑事判決         95年度上訴字第973號
上  訴  人
即  被  告  甲○○
上列上訴人因毒品危害防制條例案件，不服臺灣彰化地方法院94
年度訴字第2129號，中華民國95年1月25 日第一審判決（起訴案
號：臺灣彰化地方法院檢察署94年度毒偵字第5607號，併辦案號
：95年度毒偵字第85號、第931號、第544號、第1810號、第1901
號、第2382號），提起上訴，本院判決如下：
    主  文
原判決撤銷。
甲○○連續施用第一級毒品，累犯，處有期徒刑壹年，扣案之海
洛因壹小包（淨重壹點零伍公克）、內含海洛因殘渣無法析離之
塑膠袋伍個，沒收銷燬之，塑膠斜口吸管壹支、注射針筒肆支、
空塑膠袋壹包，均沒收；又連續施用第二級毒品，累犯，處有期
徒刑伍月。應執行有期徒刑壹年肆月，扣案之海洛因壹小包（淨
重壹點零伍公克）、內含海洛因殘渣無法析離之塑膠袋伍個，沒
收銷燬之，塑膠斜口吸管壹支、注射針筒肆支、空塑膠袋壹包，
均沒收。
    事  實
一、甲○○前因施用毒品案件，經臺灣彰化地方法院檢察署檢察
    官聲請送強制戒治並提起公訴，強制戒治部分，本應於民國
    （下同）93年2月26 日期滿，惟因法律修正毋庸繼續執行，
    而於93年1月9日釋放，所涉刑案部分，則經臺灣彰化地方法
    院以92年度訴字第243 號判決判處有期徒刑十月確定；復因
    竊盜案件，經原法院以93年度斗簡字第243 號判決判處有期
    徒刑四月確定，並定應執行刑為有期徒刑一年一月確定，於
    94 年2月8 日縮刑期滿執行完畢。詎仍不知悔改，在強制戒
    治執行完畢釋放後五年內，復基於施用第一級毒品之概括犯
    意，自94年8月中旬某日起至95年6月30日18時許止，分別在
    彰化縣埔心鄉○○村○○路525 號其住所、同縣員林鎮○○
    路140 巷9號以前居所、同縣鎮○○街96號富安旅社三樓302
    室內等處，以將海洛因置於針筒內注射之方式，連續施用第
    一級毒品海洛因多次。另基於施用第二級毒品之概括犯意，
    自94年9月30日起至95年6月30日18時許止，分別在彰化縣埔
    心鄉○○村○○路525 號其住所、同縣員林鎮○○路140巷9
    號一樓以前居所等處，以將安非他命置於吸食器內點火燃燒
    吸食煙氣之方式，連續施用第二級毒品安非他命多次。嗣於
    94年10 月26日17時30 分許，在彰化縣員林鎮○○路140巷9
    號居所、94年12月27日凌晨零時5 分許，在彰化縣員林鎮○
    ○街96號富安旅社內、95年1月22日21時15 分許，在彰化縣
    埔心鄉○○村○○路○段422號前、95年3月2日15時50 分許
    ，在彰化縣田中鎮○○里○○路○段498號前、95年3月28日
    在彰化縣埔心鄉○○路與柳橋西路口為警查獲、於95年5 月
    12日凌晨3時40分許、95年7月1 日，接受員警採尿送驗而查
    悉上情。其中94年12月27日凌晨零時5 分許查獲時，並當場
    扣得其所有供施用毒品用之內含海洛因殘渣無法析離之塑膠
    袋5個、塑膠斜口吸管1支、注射針筒4支、空塑膠袋1包、另
    於95年1月22日21時15 分許，在彰化縣埔心鄉○○村○○路
    ○段422號前查獲時，當場扣得第一級毒品海洛因1包（淨重
    1.05公克）。
二、案經彰化縣警察局員林分局、田中分局、溪湖分局、鹿港分
    局報請彰化地方法院檢察署檢察官偵查起訴及移送併辦。
    理  由
一、上揭犯罪事實，業據上訴人即被告甲○○於警訊時、偵查中
    、原審及本院審理時迭次坦承不諱，核與其為警採集其尿液
    送驗結果呈甲基安非他命、嗎啡陽性反應相符，並有彰化縣
    衛生局煙毒尿液檢驗成績書、詮昕科技股份有限公司濫用藥
    物尿液檢驗報告書各3紙附卷可稽，復有海洛因1小包（淨重
    1.05公克）、內含海洛因殘渣無法析離之塑膠袋5 個、塑膠
    斜口吸管1支、注射針筒4支、空塑膠袋1 包扣案可資佐證，
    而扣案之白粉1小包（淨重1.05 克）、內含海洛因殘渣無法
    析離之塑膠袋5 個，經送驗後均呈第一級毒品海洛因陽性反
    應，有法務部調查局調科壹字第140012662號鑑定通知書1份
    （見本院卷第25頁）附卷為憑，足認被告之自白與事實相符
    ，其犯行堪予認定。
二、按海洛因、甲基安非他命分別為毒品危害防制條例第2條第2
    項第1、2款所稱之第一、二級毒品，不得非法施用。核被告
    所為，係犯毒品危害防制條例第10條第1項、第2項之施用第
    一級及第二級毒品罪。其施用前持有第一、二級毒品之低度
    行為，應為施用之高度行為所吸收，均不另論罪。又其先後
    多次施用第一、二級毒品之行為，皆時間密接、犯罪構成要
    件相同，顯係基於概括犯意為之，為連續犯，均應依修正前
    刑法第56條之規定論以一罪，並加重其刑。又被告行為後，
    刑法第56條連續犯之規定，業於94年1月7日修正公布刪除，
    並於95年7月1日施行，則被告之犯行，因行為後新法業已刪
    除連續犯之規定，此刪除雖非犯罪構成要件之變更，但顯已
    影響行為人刑罰之法律效果，自屬法律有變更，依新法第 2
    條第1 項規定，比較新舊法結果，仍應適用較有利於被告之
    行為時法律即舊法論以連續犯。另公訴人起訴事實雖未敘及
    被告自94年8月中旬起至94年9月29日止及94年10月26日起至
    95年6月30日止，多次施用第一級毒品之事實，暨94年10 月
    26日起至95年6月30 日止施用第二級毒品之事實，然此二部
    分事實分別與公訴人起訴之犯罪事實具有連續犯之裁判上一
    罪關係，為起訴效力所及，本院自得併予審究，附此敘明。
    被告所犯上開二罪間，犯意各別，行為互殊，應予分論併罰
    ；新修正刑法第五十一條第五款所定執行刑不得逾三十年部
    分仍較舊法不得逾二十年之規定不利於被告，此仍應適用修
    正前之規定。被告前因施用毒品案件，經臺灣彰化地方法院
    檢察署檢察官聲請送強制戒治並提起公訴，強制戒治部分，
    本應於93年2月26 日期滿，惟因法律修正毋庸繼續執行，而
    於93年1月9日釋放，所涉刑案部分，則經臺灣彰化地方法院
    以92年度訴字第243 號判決判處有期徒刑十月確定；復因竊
    盜案件，經原法院以93年度斗簡字第243 號判決判處有期徒
    刑四月確定，並定應執行刑為有期徒刑一年一月確定，於94
    年2月8日縮刑期滿執行完畢等情，有臺灣高等法院被告前案
    紀錄表在卷可稽，其於刑之執行完畢後五年內，再犯本案，
    為累犯，應依法遞加重其刑。原審雖予被告論科，惟就被告
    於94年10月26日起至95年6月30日18 時許止，連續施用第一
    級毒品之犯行，及自94年10月27日起至95年6月30日18 時許
    止，連續施用第二級毒品之犯行，未及併予審理，尚有未洽
    ，被告上訴意旨謂伊於95年6月30日18 時許最後一次施用毒
    品，係先施用安非他命，再施用海洛因，於同年7月1日為警
    採尿發現，請求併予審理云云，其上訴為有理由，自應由本
    院將原判決撤銷改判，爰審酌被告前因施用毒品，經強制戒
    治執行完畢後，猶無視國家杜絕毒品之政策，多次施用第一
    級毒品海洛因及第二級毒品海洛因，施用毒品期間非短，及
    犯後坦承犯行，態度良好等一切情狀，量處如主文第二項所
    示之刑，並定其應執行之刑。扣案之海洛因1小包（1.05 公
    克）、內含海洛因殘渣無法析離之塑膠袋5 個，經送驗後均
    呈第一級毒品海洛因陽性反應，屬第一級毒品，應依毒品危
    害防制條例第18條第1 項前段，沒收銷燬之，另塑膠斜口吸
    管1支、注射針筒4支、空塑膠袋1 包，為被告所有供被告施
    用毒品所用之物，業據被告供承在卷，應依刑法第38 條第1
    項第2款，宣告沒收。
三、據上論斷，應依刑事訴訟法第369條第1項前段、第364 條、
    、第299條第1項前段，毒品危害防制條例第10條第1 項、第
    2項、第18條第1項前段，刑法第11條、第2條第1項、第47條
    、第38條第1項第2款，修正前刑法第56條、第51條第5 款，
    判決如主文。
本案經檢察官乙○○到庭執行職務。
中    華    民    國    95    年    7     月    18    日
               刑事刑三庭  審判長法  官  王  增  瑜
                                 法  官  廖  柏  基
                                 法  官  陳  欣  安
上列正本證明與原本無異。
關於施用第一級毒品部分，得上訴。
關於施用第二級毒品部分，不得上訴。
如不服本判決應於收受送達後十日內向本院提出上訴書狀，其未
敘述上訴之理由者並得於提起上訴後十日內向本院補提理由書（
均須按他造當事人之人數附繕本）。
                                 書記官  阮  正  枝
中    華    民    國    95    年    7     月    19    日
附錄：
毒品危害防制條例第10條
施用第一級毒品者，處六月以上五年以下有期徒刑。
施用第二級毒品者，處三年以下有期徒刑。
                                                      Ｆ


司法院資訊處製作；財團法人民間司法改革基金會備份。
